# 请教陈版：其他综合收益科目

提问人：必胜客 12 时间：2015-04-16 14:55:28
请教： 1 、非同一控制下企业合并中，合并财务报表按子公司资产负债公允价值进行调整，借：货币资金/存货 贷：资本公积，这里调整的差额计入资本公积，这个资本公积是其他综合收益吗？如果是是不是应该改为“其他综合收益”科目？如果不是，它是“资本公积-其他资本公积”还是“资本公积-股本溢价”？ 2 、 2015 年注会会计教材 446 页，抵消分录里为何没有抵消子公司的其他综合收益？
3 、长期股权投资持有期间，被投资单位净资产公允价值增值，属于其他综合收益吗？投资单位也因此确认“其他综合收益”吗？ 望不吝赐教，万分感谢！

回答人：chenyiwei
1 、此处抵销分录中出现的“资本公积”科目只是一个过渡性的科目，最终要和购买方的长期股权投资成本抵销，最终合并报表层面不会出现，所以无需纠结是否属于其他综合收益。 3 、需区分不同情况处理。只有被投资单位所持有的可供出售金融资产的公允价值变动形成其他综合收益（或其他原因形成其他综合收益），本企业按权益法核算按比例确认所占份额时，属于本企业的其他综合收益。
另外提醒一下：本版面的定位是解决CPA执业过程中遇到的实务问题，兼顾与会计审计准则相关的理论探讨。如果你的问题不是实务操作中的问题，而是备考中遇到的问题，请去考试版面讨论。谢谢！